Minutes et répertoires du notaire Charles DENIS de VILLIERS, janvier 1820 - 6 mai 1822 (étude XXIX)
Archives nationales
Minutes et répertoires du notaire Charles DENIS de VILLIERS, janvier 1820 - 6 mai 1822 (étude XXIX)
MC/ET/XXIX/848 - MC/ET/XXIX/876, MC/RE/XXIX/11 - MC/RE/XXIX/12
Etude XXIX; Denis de villiers, Charles
n ml
Archives nationales de France
Minutes et répertoires: la loi 2008-696 du 15 juillet 2008 relative aux archives a fixé à 75 ans à compter de la date de l'acte, ou à 25 ans à compter de la date du décès de l'intéressé si ce délai est plus bref, le délai de communication des minutes et répertoires des notaires; ce délai est porté à 100 ans à compter de la date de l'acte si le document se rapporte à un mineur (code du Patrimoine, articles L213-2, 4e d et 5e).
Autres documents de l'étude (dossiers de clients, comptabilité...): s'agissant d'archives privées, ces documents sont communicables selon les modalités fixées par le déposant ou le donateur.
Certains documents ne sont pas accessibles en raison de leur mauvais état de conservation.
Versement
Accès aux autres instruments de recherche du notaire Charles Denis de Villiers
Minutes et répertoires du notaire Charles DENIS de VILLIERS, 2 octobre 1780 - 6 mai 1822 (étude XXIX)
- Minutes de Charles DENIS de VILLIERS, janvier 1820 - 30 mai 1822; MC/ET/XXIX/848 - MC/ET/XXIX/876
  - Minutes. 1820, janvier, janvier 1820; MC/ET/XXIX/848
    Informations concernant le classement:
    Le niveau inférieur de description, quand il existe, correspond aux minutes d'actes. Toutes les minutes ne sont pas forcément décrites une à une. Les descriptions de ces minutes sont plus ou moins détaillées.
  - Minutes. 1820, février, février 1820; MC/ET/XXIX/849
  - Minutes. 1820, mars, mars 1820; MC/ET/XXIX/850
  - Minutes. 1820, avril, avril 1820; MC/ET/XXIX/851
    - Bail par Marie-Louise-Charlotte Poullot de Navarre et Suzanne-Jeanne Deschesnes, soeurs en religion de la Congrégation de Notre -Dame, à Jeanne-Françoise-Julie-Adélaïde Bernard, épouse de Jacques Récamier, d'un appartement dans une maison dite l'Abbaye-aux-Bois située rue de Sèvres, 7 avril 1820; MC/ET/XXIX/851
      Origine de l'information:
      Actes signalés par le personnel du Minutier central des notaires de Paris, 2003-2012 (base de données migrée: voir contexte dans le Plan d’orientation général - Notaires de Paris, guides thématiques du Minutier).
      Date de création de la notice: 2008
      bail; Sèvres (rue de); Abbaye-aux-Bois; Bernard dite Juliette Récamier, Jeanne-Françoise-Julie-Adélaïde (épouse de Jacques-Rose Récamier); Récamier, Juliette; Poullot de Navarre, Marie-Louise-Charlotte; Deschesnes, Suzanne-Jeanne; Récamier, Jacques-Rose
  - Minutes. 1820, mai, mai 1820; MC/ET/XXIX/852
    - Inventaire après décès de Cécile Éléonore Félicité des Fontaines de Saint Victor, dressé dans sa maison située 39, rue de l'Université, où la défunte est morte, le 2 avril 1820, à la requête de son mari, le comte Charles François Maximilien de Perrochel, propriétaire, demeurant même adresse, et comme tuteur de leurs deux filles Marthe Françoise Léocadie et Françoise Bonne Thaïs de Perrochel. (13 f.). À signaler: le contenu de l'acte détaille la bibliothèque du défunt ainsi que ses tableaux et son cabinet de minéralogie., 19 mai 1820; MC/ET/XXIX/852
      De l'image fixe à l'image animée (1820-1910), documents du Minutier central des notaires de Paris relatifs à l'histoire des photographes et de la photographie, par Marc Durand, Paris, Archives nationales, 2015, notice n° 3979 (version dématérialisée de l'instrument de recherche, les notices biographiques et compléments de descriptions d'actes ne se trouvent que sur la version papier de l'ouvrage, voir contexte dans le Plan d’orientation général - Notaires de Paris, guides thématiques du Minutier).
      Date de création de la notice: 2010
      Université (rue de l'); Fontaines de Saint-Victor, Cécile Éléonore Félicité des; Perrochel, Charles François Maximilien de; Perrochel, Marthe Françoise Léocadie de; Perrochel, Françoise Bonne Thaïs de
  - Minutes. 1820, juin, juin 1820; MC/ET/XXIX/853
  - Minutes. 1820, juillet, juillet 1820; MC/ET/XXIX/854
  - Minutes. 1820, août, août 1820; MC/ET/XXIX/855
  - Minutes. 1820, septembre, septembre 1820; MC/ET/XXIX/856
    - Dépôt d'intitulé d'inventaire après décès d'Hélène Françoise Angélique Phélypeaux de Pontchartrain (1715-1781), femme de Louis Jules Barbon Mazarini-Mancini, duc de Nivernais, par Joseph Hugaud, demeurant 92, rue Sainte-Marguerite, faubourg Saint-Germain., 28 septembre 1820; MC/ET/XXIX/856
      Actes signalés par le personnel du Minutier central des notaires de Paris.
      Date de création de la notice: 2019 (Marie-Françoise Limon-Bonnet)
  - Minutes. 1820, octobre, octobre 1820; MC/ET/XXIX/857
  - Minutes. 1820, novembre, novembre 1820; MC/ET/XXIX/858
  - Minutes. 1820, décembre, décembre 1820; MC/ET/XXIX/859
  - Minutes. 1821, janvier, janvier 1821; MC/ET/XXIX/860
    - Inventaire après décès de Louis Claude Charles Laisné, notaire., 29 janvier 1821; MC/ET/XXIX/860
      Philippe Bertholet, Études et notaires parisiens en 1803, Paris Association des notaires du Châtelet, 2004 [594 actes] (voir contexte dans le Plan d’orientation général - Notaires de Paris, guides thématiques du Minutier).
      Date de création de la notice: 2006
      inventaire après décès; Laisné, Louis Claude Charles; notaire
  - Minutes. 1821, février, février 1821; MC/ET/XXIX/861
  - Minutes. 1821, mars, mars 1821; MC/ET/XXIX/862
  - Minutes. 1821, avril, avril 1821; MC/ET/XXIX/863
  - Minutes. 1821, mai, mai 1821; MC/ET/XXIX/864
  - Minutes. 1821, juin, juin 1821; MC/ET/XXIX/865
  - Minutes. 1821, juillet, juillet 1821; MC/ET/XXIX/866
  - Minutes. 1821, août, août 1821; MC/ET/XXIX/867
  - Minutes. 1821, septembre, septembre 1821; MC/ET/XXIX/868
  - Minutes. 1821, octobre, octobre 1821; MC/ET/XXIX/869
  - Minutes. 1821, novembre, novembre 1821; MC/ET/XXIX/870
  - Minutes. 1821, décembre, décembre 1821; MC/ET/XXIX/871
  - Minutes. 1822, janvier, janvier 1822; MC/ET/XXIX/872
  - Minutes. 1822, février, février 1822; MC/ET/XXIX/873
  - Minutes. 1822, mars, mars 1822; MC/ET/XXIX/874
    - Achat par Charles Etienne Chapellier, notaire, d'une maison à Antony., 26 mars 1822; MC/ET/XXIX/874
      acte de vente; Chapellier, Charles Etienne; notaire
  - Minutes. 1822, avril, avril 1822; MC/ET/XXIX/875
  - Minutes. 1822, 1er mai - 30 mai, 1er mai - 30 mai 1822; MC/ET/XXIX/876
    Informations complémentaires:
    1822, 1 à 6 mai: actes passés par-devant Charles Denis de Villiers.
    1822, 7 à 30 mai: actes passés par-devant Achille Tourin.
- Répertoire(s) de Charles DENIS de VILLIERS, 1820 - 16 juin 1825; MC/RE/XXIX/11 - MC/RE/XXIX/12
  - Répertoire. 1820 - 1821, 8 décembre, 1820 - 8 décembre 1821; MC/RE/XXIX/11
    Informations concernant le classement et la cotation:
    Le niveau inférieur de description, quand il existe, correspond aux mentions d'actes contenues dans le répertoire. Parmi celles-ci, certaines peuvent y être décrites, de manière plus ou moins détaillée. Pour consulter l'acte proprement dit, il convient de rechercher la cote au niveau des articles (registre ou liasse) des minutes du notaire (cote de type 'MC/ET').
    - Inventaire après décès: Remory, Marie-Louise-Marguerite. Reydet, Jean-Louis (veuve); Target, Jean-Jacques (veuve). Taranne (grande rue), n° 18, 27 janvier 1820
      Mention dans le répertoire du notaire coté:
      MC/RE/XXIX/11
      Informations concernant le classement et la cotation du document:
      Attention: la cote de répertoire (de type 'MC/RE') ne permet pas de consulter la minute de l'acte. ll convient de rechercher la cote de la minute (de type 'MC/ET') au niveau des articles (registre ou liasse) de minutes du notaire.
      L'accès aux images numérisées des pages du répertoire se fait au niveau de description supérieur (' Répertoire du notaire '), rubrique ' Consulter les archives numérisées associées'.
      Base Miriad 2 des inventaires après décès, 1801-1850, par Thierry Boudignon, avec le concours de Marie-France Nivet et du personnel du Minutier central, 1995-2012 (base de données migrée: voir contexte dans le Plan d’orientation général - Notaires de Paris, guides thématiques du Minutier).
      Date de révision: 2011
      Date de création de la notice: 2004
      inventaire après décès; Taranne (rue); Remory, Marie-Louise-Marguerite; Reydet, Jean-Louis; Target, Jean-Jacques
    - Inventaire après décès: Tassaux, Anne-Marie-Scolastique. Vailly, Jean-Pierre (épouse). Cocher. Voierie (rue dela), n° 18, 29 janvier 1820
      inventaire après décès; Voirie (rue de la); Tassaux, Anne-Marie-Scolastique; Vailly, Jean-Pierre
    - Inventaire après décès: Maillard, Alexandre-Simon., 11 février 1820
      inventaire après décès; Maillard, Alexandre-Simon; conducteur de véhicules
    - Inventaire après décès: Baigue, Hubert., 11 mars 1820
      inventaire après décès; Baigue, Hubert
    - Inventaire après décès: Piejus, Alexandre-Joseph., 16 mars 1820
      inventaire après décès; Piejus, Alexandre-Joseph
    - Inventaire après décès: Hericy, Jacques-Philippe-Auguste-Jean-François-Marie-d'., 20 mars 1820
      inventaire après décès; Hericy, Jacques-Philippe-Auguste-Jean-François-Marie-d'
    - Inventaire après décès: Martin, Anne-Marie. Fouilliol, Jean-François (veuve). Blanchisseuse. Breteuil (avenue de), n° 36, 23 mars 1820
      inventaire après décès; Breteuil (avenue de); Martin, Anne-Marie; Fouilliol, Jean-François
    - Inventaire après décès: Coulon, Claude-Antoine., 24 mars 1820
      inventaire après décès; Coulon, Claude-Antoine; teinturier blanchisseur
    - Inventaire après décès: Crespy, Marie-Geneivève-Antoinette. Breant, Jean-Baptiste (épouse); Legretz, Romain-Armand (veuve). Servandoni (rue), n° 10, 3 avril 1820
      inventaire après décès; Servandoni (rue); Crespy, Marie-Geneivève-Antoinette; Breant, Jean-Baptiste; Legretz, Romain-Armand
    - Inventaire après décès: Moulin, Antoine., 8 avril 1820
      inventaire après décès; Moulin, Antoine
    - Inventaire après décès: Coriolis, Marie-Agathe de. SERAN d'Andrieu, Gilles-François (marquis de) (veuve). Marquis de Séran d'Andrieu. Grenelle (rue de), n° 22, 2 mai 1820
      inventaire après décès; Grenelle (rue de); Coriolis, Marie-Agathe de; Seran d'Andrieu, Gilles-François (marquis de Séran d'Andrieu)
    - Inventaire après décès: Latour Dupin, Anne-Madeleine-Louise-Charlotte-Auguste de. Bollioud de Saint-Julien, François-David (veuve). Faubourg-Saint-Honoré (rue du), n° 53, 17 mai 1820
      inventaire après décès; Faubourg-Saint-Honoré (rue du); Latour Dupin, Anne-Madeleine-Louise-Charlotte-Auguste de; Bollioud de Saint-Julien, François-David
    - Inventaire après décès: Fontaines, Cécile-Eléonore-Félicité de. Perrochel, Charles-François-Maximilien de (épouse). Comte de Perrochel. Poissonnière (boulevard), n° 22. Université (rue de l'), n° 39, 19 mai 1820
      inventaire après décès; Poissonnière (boulevard); Université (rue de l'); Fontaines, Cécile-Eléonore-Félicité de; Perrochel, Charles-François-Maximilien de (comte de)
    - Inventaire après décès: Mahuete, Jeanne-Victoire. Gosse, Simon-Pierre (épouse). Toiseur vérificateur. Petit-Pont (rue du), n° 18, 22 mai 1820
      inventaire après décès; Petit-Pont (rue du); Mahuete, Jeanne-Victoire; Gosse, Simon-Pierre
    - Inventaire après décès: Mondesblanc, Anne-Denise., 23 mai 1820
      inventaire après décès; Mondesblanc, Anne-Denise
    - Inventaire après décès: Gontard, Félicité-Cécile. Blot, Ambroise-François (épouse). Limonadier (marchand). Dauphine (rue), n° 1, 2 juin 1820
      inventaire après décès; Dauphine (rue); Gontard, Félicité-Cécile; Blot, Ambroise-François
    - Inventaire après décès: Verrier, François., 10 juin 1820
      inventaire après décès; Verrier, François; restaurateur
    - Inventaire après décès: Armbruster, Jean., 19 juin 1820
      inventaire après décès; Armbruster, Jean
    - Inventaire après décès: Pillien, Pierre-Denis., 10 juillet 1820
      inventaire après décès; Pillien, Pierre-Denis
    - Inventaire après décès: Convers, Claude-Pierre., 11 juillet 1820
      et de Marie Michelle LEROY son épouse
      inventaire après décès; Convers, Claude-Pierre
    - Inventaire après décès: Barie, Marie-Anne-Louise. Chartier, Jean-Baptiste (épouse). Sellier carrossier. Neuve-du-Luxembourg (rue), n° 8 et 4, 24 juillet 1820
      inventaire après décès; Neuve-du-Luxembourg (rue); Barie, Marie-Anne-Louise; Chartier, Jean-Baptiste
    - Inventaire après décès: Mandonnet, François., 25 juillet 1820
      partage de la succession le 4 juillet 1821, RE/XXIX/11
      inventaire après décès; Mandonnet, François; sellier; carrossier
    - Inventaire après décès: Henin, Nicolas-Augustin., 9 août 1820
      inventaire après décès; Henin, Nicolas-Augustin
    - Inventaire après décès: Muiron, Eustache-Nicolas., 23 août 1820
      inventaire après décès; Muiron, Eustache-Nicolas
    - Inventaire après décès: Joigny, Marie-Louise-Sophie. Cazin, François-Marie (épouse). Aubergiste. Antony., 6 septembre 1820
      inventaire après décès; Antony (Hauts-de-Seine); Joigny, Marie-Louise-Sophie; Cazin, François-Marie
    - Inventaire après décès: Colombet de Landos, André-Joseph-Aubin., 11 septembre 1820
      inventaire après décès; Colombet de Landos, André-Joseph-Aubin; hôtelier
    - Dépôt d'intitulé d'Inventaire après décès: Phelypaux de Pontchartrain, Hélène-Franç-?-A-?. Barbon Mazarini Mancini de Nivernois, Louis-J-? (épouse). Duc de Nivernois., 28 septembre 1820
      dépôt de pièces; extrait d'acte; inventaire après décès; Phelypaux de Pontchartrain, Hélène-Franç-?-A-?; Barbon Mazarini Mancini de Nivernois, Louis-J-? (duc de Nivernois)
    - Inventaire après décès: Bernage, Louise-Marie-Rosalie de., 6 octobre 1820
      inventaire après décès; Bernage, Louise-Marie-Rosalie de
    - Inventaire après décès: Mignot, Louise-Adélaïde. Monneau, Gabriel-François (épouse). Serrurier (ancien). Antony, Orléans (route d'), 11 octobre 1820
      inventaire après décès; Antony (Hauts-de-Seine); Mignot, Louise-Adélaïde; Monneau, Gabriel-François
    - Inventaire après décès: Bucan, Charles-Sébastien., 23 octobre 1820
      inventaire après décès; Bucan, Charles-Sébastien; serrurier
    - Inventaire après décès: Aibicher, Jeanne-Angélique. Beauclair, Louis-François (épouse). Meubles (marchand de), ébéniste. Grenelle (rue de), n° 66, Saint-Germain, 30 octobre 1820
      inventaire après décès; Aibicher, Jeanne-Angélique; Beauclair, Louis-François
    - Inventaire après décès: Foucher, Marie-Elisabeth., 18 novembre 1820
      inventaire après décès; Foucher, Marie-Elisabeth; commerçant; ébéniste
    - Inventaire après décès: Guerard, Jean., 21 novembre 1820
      inventaire après décès; Guerard, Jean
    - Inventaire après décès: Baron, Sophie. Minier, Charles (épouse). Conseiller à la Cour de cassation, chevalier de la Légion d'honneur. Saint-Dominique (cul de-sac), n° 2, 24 novembre 1820
      inventaire après décès; Saint-Dominique (cul-de-sac); Baron, Sophie; Minier, Charles
    - Inventaire après décès: Mongin, Barbe. Silliere, Jean (épouse). Corroyeur (ouvrier). Princesse (rue), n° 11, 28 novembre 1820
      inventaire après décès; Princesse (rue); Mongin, Barbe; Silliere, Jean; magistrat
    - Inventaire après décès: Tournemine, Geneviève-Isidore. Chatel, Denis-Auguste (épouse). Boulanger. Antony, Eglise (rue de l'), 30 novembre 1820
      inventaire après décès; Antony (Hauts-de-Seine); Tournemine, Geneviève-Isidore; Chatel, Denis-Auguste; tanneur
    - Adjudication par le syndic des marchands Bouchers ROINVILLE à DROUET., 30 novembre 1820
      Actes signalés par Thierry Boudignon, 2003-2012 (base de données migrée: voir contexte dans le Plan d’orientation général - Notaires de Paris, guides thématiques du Minutier).
      Date de création de la notice: 2012
      acte de vente; Roinville; Drouet; boucher
    - Inventaire après décès: Picot, François., 6 décembre 1820
      inventaire après décès; Picot, François; boulanger
    - Inventaire après décès: Boullais, Anne-Perrine-Marie. Salen, Germain (veuve). Sèvres (rue de), n° 9/Bac (rue du), n° 138, 9 janvier 1821
      inventaire après décès; Sèvres (rue de); Boullais, Anne-Perrine-Marie; Salen, Germain
    - Inventaire après décès: Ponsot, Adrienne. Chinard, Benoît (épouse); Suchet, Jean-Charles (veuve). Meubles (marchand de). Guisarde (rue), n° 17, 19 janvier 1821
      inventaire après décès; Guisarde (rue); Ponsot, Adrienne; Chinard, Benoît; Suchet, Jean-Charles
    - Inventaire après décès: Laisné, Louis-Claude-Charles. Notaire, Chevalier de la Légion d'honneur. Saint-Antoine (rue), n° 207, 29 janvier 1821
      inventaire après décès; Saint-Antoine (rue); Laisné, Louis-Claude-Charles; commerçant
    - Inventaire après décès: Perdiguier, Jean-Nicolas., 20 mars 1821
      inventaire après décès; Perdiguier, Jean-Nicolas; notaire
    - Inventaire après décès: Pate, Claude., 12 avril 1821
      inventaire après décès; Pate, Claude
    - Inventaire après décès: Aubert Dubourg, Jacques-Jean., 20 avril 1821
      liquidation de la succession le 15 octobre 1821, RE/XXIX/11
      inventaire après décès; Aubert Dubourg, Jacques-Jean
    - Inventaire après décès: Gauche, Marie-Claude. Dailly de Brimont, Jacques-François (veuve). Saint-Honoré (rue), n° 1, 10 mai 1821
      inventaire après décès; Saint-Honoré (rue); Gauche, Marie-Claude; Dailly de Brimont, Jacques-François
    - Inventaire après décès: Fournel, Jeanne. Gonin, Benoît (veuve). Seine (rue de), n° 49, 12 mai 1821
      inventaire après décès; Seine (rue de); Fournel, Jeanne; Gonin, Benoît
    - Inventaire après décès: Beaujouan, Nicolas-Augustin., 19 mai 1821
      inventaire après décès; Beaujouan, Nicolas-Augustin
    - Inventaire après décès: Hachet, Marie-Gabrielle. Thomas, Jean-Baptiste-Richard (épouse); Helfre, Pierre (veuve). Tailleur. Suresnes (rue de), n° 31, 26 mai 1821
      inventaire après décès; Surène (rue de); Hachet, Marie-Gabrielle; Thomas, Jean-Baptiste-Richard; Helfre, Pierre
    - Inventaire après décès: Riquetti Mirabeau, Elisabeth-Charlotte. Lasteyrie Dusaillant, Charles-Louis-Gaspard de (veuve). Marquis dusaillant. Vaugirard (rue de), n° 36, 12 juin 1821
      inventaire après décès; Vaugirard (rue de); Riquetti Mirabeau, Elisabeth-Charlotte; Lasteyrie Dusaillant, Charles-Louis-Gaspard de; tailleur d'habits
    - Inventaire après décès: Longuet, Marie-Adélaïde-Juliette. Bouton, Nicolas-François (épouse). Joaillier. Quincampoix (rue), n° 1, 15 juin 1821
      inventaire après décès; Quincampoix (rue); Longuet, Marie-Adélaïde-Juliette; Bouton, Nicolas-François
    - Inventaire après décès: Legas, Marie-Madeleine. Laurent, Gabriel (veuve). Saint-Paul (rue), n° 38, 22 juin 1821
      inventaire après décès; Saint-Paul (rue); Legas, Marie-Madeleine; Laurent, Gabriel; orfèvre
    - Inventaire après décès: Levitre, Charles-François., 4 juillet 1821
      inventaire après décès; Levitre, Charles-François
    - Inventaire après décès: Pahn, Marie-Elisabeth. Tatout, Claude (épouse). Bijoutier (marchand). Saint-Honoré (rue), n° 275, 30 juillet 1821
      inventaire après décès; Saint-Honoré (rue); Pahn, Marie-Elisabeth; Tatout, Claude
    - Inventaire après décès: Mathieu, Jean., 6 août 1821
      inventaire après décès; Mathieu, Jean; orfèvre
    - Inventaire après décès: Rivierre, Rose. Mathieu, Jean (épouse)., 6 août 1821
      inventaire après décès; Rivierre, Rose; Mathieu, Jean
    - Inventaire après décès: Collery, Catherine-Anne. Vanhoegarden, Henri-Joseph (épouse); Steenhuyse, Pierre-Jean (veuve). Courrier de la malle. Bac (rue du), n° 49, 14 août 1821
      inventaire après décès; Bac (rue du); Collery, Catherine-Anne; Vanhoegarden, Henri-Joseph; Steenhuyse, Pierre-Jean
    - Inventaire après décès: Marlot, Pierre-Joseph., 21 août 1821
      inventaire après décès; Marlot, Pierre-Joseph; messager
    - Inventaire après décès: Imbault, Marie-Anne-Louise. Gaudron, Charles-Augustin (épouse). Epicier (marchand). Calandre (rue de la), n° 40, 13 septembre 1821
      inventaire après décès; Calandre (rue de la); Imbault, Marie-Anne-Louise; Gaudron, Charles-Augustin
    - Procès-verbal de défaut et Inventaire après décès: Ferrouilliat, Claude-Antoine., 11 octobre 1821
      inventaire après décès; Ferrouilliat, Claude-Antoine
    - Inventaire après décès: Bourdot, Jean-François., 13 octobre 1821
      inventaire après décès; Bourdot, Jean-François; commerçant
    - Inventaire après décès: Savary, Charlotte-Rosalie. Veret, Pierre-Honoré (épouse). Menuisier en bâtiments. Grenelle (rue de), n° 57, Saint-Germain, 15 octobre 1821
      inventaire après décès; Grenelle (rue de); Savary, Charlotte-Rosalie; Veret, Pierre-Honoré
    - Inventaire après décès: Louveau, Pierre., 19 octobre 1821
      inventaire après décès; Louveau, Pierre; menuisier
    - Inventaire après décès: Bourdot, Nicolas., 3 novembre 1821
      inventaire après décès; Bourdot, Nicolas
    - Inventaire après décès: Popelin, Louis-Auguste., 8 novembre 1821
      inventaire après décès; Popelin, Louis-Auguste
    - Inventaire après décès: Vitel, Marie-Julie-Prudence. Laporte, Mathieu (épouse). Greffier en chef de la Cour de cassation. Grands-Augustins (rue des), n° 20, 6 décembre 1821
      inventaire après décès; Grands-Augustins (rue des); Vitel, Marie-Julie-Prudence; Laporte, Mathieu
  - Répertoire. 1821, 8 décembre - 1825, 16 juin, 8 décembre 1821 - 16 juin 1825; MC/RE/XXIX/12
    Répertoire des notaires Charles Denis de Villiers (8 décembre 1821-6 mai 1822), AchilleTourin (7 mai 1822-16 juin 1825).
    - Inventaire après décès: L'espine, Charles-Pierre de., 19 décembre 1821
      Liquidation des successions de Charles Pierre de L'Espine, directeur des monnaies de Paris (Félicité Alexandrine Hélène Masson sa veuve) et de ses enfants le 22 mai 1822, RE/XLVI/16
      MC/RE/XXIX/12
      inventaire après décès; L'espine, Charles-Pierre de
    - Inventaire après décès: Symonnot, Claude-Guillaume. Agent honoraire de l'hospice des ménages. Corneille (rue), n° 3, 3 janvier 1822
      inventaire après décès; Corneille (rue); Symonnot, Claude-Guillaume
    - Inventaire après décès: Sibert, Thérèse-Sophie de. Villefort, Louis-Auguste (comte de) (veuve). Comte de Villefort. Regard (rue du), n° 5, 4 janvier 1822
      inventaire après décès; Regard (rue du); Sibert, Thérèse-Sophie de; Villefort, Louis-Auguste (comte de)
    - Inventaire après décès: Lesterlin, Claude-Alexandre., 26 janvier 1822
      inventaire après décès; Lesterlin, Claude-Alexandre
    - Inventaire après décès: Caldero, Marie-Madeleine. Kretzmeyer, Jean-Christophe (veuve). Grésillons (rue des), n° 29, 28 janvier 1822
      inventaire après décès; Grésillons (rue des); Caldero, Marie-Madeleine; Kretzmeyer, Jean-Christophe
    - Inventaire après décès: Saxe, Marie-Aurore de. Dupin, Louis-Claude (veuve). Receveur des finances à Metz et en Alsace, chevalier. Neuve des-Mathurins (rue), n° 12, 8 février 1822
      Décédée au château de Nohant le 26 décembre 1821. 30 juin 1838, renonciation à bénéfice d'inventaire, ET/XXXII/376.
      inventaire après décès; Neuve-des-Mathurins (rue); Saxe, Marie-Aurore de; Dupin, Louis-Claude
    - Inventaire après décès: Villette, Charles., 18 février 1822
      inventaire après décès; Villette, Charles; comptable
    - Inventaire après décès: Andrieux, Louise-Adélaïde. Hornet, François-Louis-Marie (épouse). Instituteur. Neuve-Saint-Roch (rue), n° 26, 21 mars 1822
      inventaire après décès; Neuve-Saint-Roch (rue); Andrieux, Louise-Adélaïde; Hornet, François-Louis-Marie
    - Inventaire après décès: Abraham, Jacques., 29 mars 1822
      inventaire après décès; Abraham, Jacques; enseignant
    - Inventaire après décès: Feine, Jean-Baptiste-François., 1er avril 1822
      inventaire après décès; Feine, Jean-Baptiste-François